臺灣苗栗地方法院民事裁定
110年度抗字第27號
抗  告  人  江豊吉  

            江慶榮  
            詹瑜君  
            江慶明  


相  對  人  羅金樹  



上列當事人間聲請本票裁定事件，抗告人對於民國110年9月28日
本院110年度司票字第608號裁定提起抗告，本院裁定如下：
    主    文
抗告駁回。
抗告程序費用新臺幣1,000元由抗告人負擔。
    理    由
一、按執票人向本票發票人行使追索權時，得聲請法院裁定後強
    制執行，票據法第123條定有明文。本票執票人依上揭規定
    聲請法院裁定許可對發票人強制執行，係屬非訟事件，此項
    聲請之裁定及抗告法院之裁定，僅依非訟事件程序，以審查
    強制執行許可與否，並無確定實體上法律關係存否之效力，
    如發票人就票據債務之存否有爭議時，應由發票人提起確認
    之訴，以資解決（最高法院56年度台抗字第714號、57年度
    台抗字第76號裁定意旨可參）。又本票執票人聲請法院裁定
    准許強制執行係屬非訟事件，法院僅得為形式上審查，就執
    票人之追索權已否罹於時效之實體上爭執，無權予以審究（
    最高法院94年度台抗字第90號裁定參照）。
二、本件相對人主張其執有抗告人於民國102年1月30日所共同簽
    發，票面金額新臺幣（下同）1,500萬元，到期日為110年8
    月31日，並免除作成拒絕證書之本票1紙（下稱系爭本票）
    ，經提示未獲付款，爰提出系爭本票，依票據法第123條規
    定，聲請就1,500萬元及自110年9月1日起至清償日止，按年
    息6％計算之利息准予強制執行。原裁定依前開規定形式審查
    相對人提出之本票後，依其聲請裁定准許強制執行，尚無不
    合。
三、抗告意旨略以：系爭本票未載到期日，屬見票即付之本票，
    其發票日為102年1月30日，授權相對人填寫到期日之授權日
    亦為102年1月30日，相對人遲至110年9月1日始聲請裁定許
    可強制執行，其請求權行使已逾3年消滅時效，授權書之時
    效亦已隨同3年時效而告消滅，抗告人得依民法第144條第1
    項規定拒絕給付，爰請求廢棄原裁定等語。
四、按票據上之權利，對匯票承兌人及本票發票人，自到期日起
    算；見票即付之本票，自發票日起算；3年間不行使，因時
    效而消滅，票據法第22條第1項定有明文。查系爭本票之形
    式外觀記載到期日為110年8月31日，且已具備票據法規定之
    應記載事項，本院司法事務官依非訟事件程序審查後，對抗
    告人為准許強制執行之裁定，經核並無違誤。至抗告人主張
    其授權相對人填寫本票到期日之授權書時效，已經過3年而
    告消滅等情，核屬實體法上之爭執，依首開說明，應由抗告
    人另行提起確認訴訟以資解決，並非本件非訟程序得以審究
    。從而，原裁定准許系爭本票強制執行，並無不當，抗告人
    以上開事由提起抗告，為無理由，應予駁回。
五、據上論結，本件抗告為無理由，依非訟事件法第46條、第21
    條第2項、第24條第1項，民事訴訟法第495條之1第1項、第4
    49條第1項、第95條、第78條、第85條第1項前段，裁定如主
    文。
中　　華　　民　　國　　110 　年　　11　　月　　1 　　日
                  民事第二庭    法　官　顏苾涵
以上正本係照原本作成。
如不服本裁定，僅得於收受本裁定正本送達10日內，以適用法規
顯有錯誤為理由，向本院提出再抗告狀。再抗告時應提出委任律
師或具有律師資格之人委任狀；委任有律師資格者，另應附具律
師資格證明書及釋明委任人與受任人間有民事訴訟法第466條之1
第1項但書或第2項所定關係之釋明文書影本。
                                書記官　楊慧萍
中　　華　　民　　國　　110 　年　　11　　月　　1 　　日